【裁判字號】    95,交抗,59
【裁判日期】    950510
【裁判案由】    聲明異議
【裁判全文】
臺灣高等法院高雄分院刑事裁定          95年度交抗字第59號
抗告人即
受處分人    昇洋交通有限公司
代  表  人  甲○○
上列抗告人因聲明異議案件，不服臺灣高雄地方法院中華民國95
年4 月12日裁定（95年度交聲字第30號），提起抗告，本院裁定
如下：
    主  文
抗告駁回。
    理  由
一、本件經本院審理結果，認第一審裁定認事、用法均無違誤，
    應予維持，並引用第一審裁定之事實、理由及證據（如附件
    ）。
二、抗告意旨略以：抗告人之貨車車高297 公分、車寬為250 公
    分、車身式樣為框式傾斜式等，俱詳載於行車執照及監理站
    所相關車籍資料中，抗告人之貨車遭舉發時，車廂之長、寬
    、高度為何，員警並未經測量後再與行車執照所載資料核對
    ，資以判斷有無使用變更之車廂，原裁定僅憑取締員警片面
    之認知，即認定抗告人未依規定使用變更之車廂，認事用法
    顯屬輕率，為此提起抗告，請求將原裁定撤銷，發回原審法
    院更為裁定云云。
三、本院查：抗告人有違反道路交通管理處罰條例第29條之1 第
    1 項、第29條之2 第1 項、第3 項規定之事實及證據，已經
    原裁定論述甚詳，抗告人仍執陳詞否認違規，指摘原裁定採
    證不當，提起抗告，為無理由，應予駁回。
四、據上論結，應依道路交通案件處理辦法第26條、刑事訴訟法
    第412 條，裁定如主文。
中    華    民    國    95    年    5     月    10    日
                  刑事第一庭    審判長法  官  郭雅美
                                      法  官  莊崑山
                                      法  官  范惠瑩
以上正本證明與原本無異。
不得再抗告。
中    華    民    國    95    年    5     月    11    日
                                      書記官  張明賢
附表
臺灣高雄地方法院交通事件裁定          95年度交聲字第30號
    原處分機關  交通部公路總局旗山監理站
    異  議  人
    即受處分人  昇洋交通有限公司
    代  表  人  甲○○
上列異議人因違反道路交通管理處罰條例案件，對於交通部公路
總局旗山監理站於民國94年12月20日所為之裁處（旗監違字第裁
85-NO0000000號），聲明異議，本院裁定如下：
    主  文
異議駁回。
    理  由
一、異議意旨略以：因異議人昇洋交通有限公司（下稱昇洋公司
    ）所有車牌號碼9R-365號營業一般大貨車（下稱本件貨車）
    之車斗高度、寬度係為旗山監理站有列冊之高度、寬度，其
    車斗樣式有數位相機輸入電腦存檔，並無違規事由。另舉發
    單位所用之地磅，係為活動之地磅，未經經濟部中央標準局
    檢驗合格之地磅，然原舉發單位稱其地磅有「經濟部中央標
    準局檢驗合格」，確未出示任何證明文件或相關之文號，實
    難服眾，爰依法聲明異議等語。
二、按裝載砂石、土方其專用車廂未合於規定或變更車廂者，處
    汽車所有人新臺幣4 萬元以上8 萬元以下罰鍰；汽車裝載貨
    物超過核定之總重量，處汽車所有人罰鍰，並記汽車違規紀
    錄1 次；有前2 項規定之情形，應責令改正或當場禁止通行
    ，並處新臺幣1 萬元罰鍰，…，超載10逾公噸至20公噸以下
    者，以總超載部分，每1 公噸加罰新臺幣2000元，道路交通
    管理處罰條例第29條之1 第1 項、第29條之2 第1 項、第3
    項分別定有明文。
三、本件貨車於94年11月7 日10時50分許，在高雄縣美濃鎮○○
    路26號前，因裝載砂土未依規定使用變更車廂、汽車裝載貨
    物超過核定重量（限重21,000kg，總重34,210kg，超重13,
    210 kg），違反道路交通管理處罰條例第29條第1 項第1 款
    、第3 款規定，經高雄縣政府警察局旗山分局以高警交字第
    N00000000 號通知單予以舉發等事實，有本件貨車車廂測量
    照片3 張、本件貨車載重數據表1 紙在卷可查（見旗山監理
    站處理案卷）。異議人稱本件貨車之車廂無違規變更情事、
    原舉發單位所使用測量之地磅未具有檢驗合格之證明文件云
    云，經查：
（一）本件貨車於上開時、地，因裝載砂土未依規定使用變更車
      廂之事實，業據當場值勤員警表示：本件貨車違規當時，
      確係裝載砂土，車廂與車頭高度並行，且有駕駛人配合丈
      量及簽名確認在案，並有採證照片可資佐證，另本件貨車
      之車高為297 公分、車寬為250 公分、車身式樣為框式傾
      斜式，並無照片存檔，此分別有高雄縣政府旗山分局94年
      11月30日高縣旗警交字第0940000044號函、交通部公路總
      局高雄區監理所旗山監理站95年3 月1 日高監旗字第0950
      003150號函、本件貨車車籍查詢表1 紙、本件貨車違規當
      時照片3 紙在卷可查，足認異議人稱本件貨車之車斗樣式
      有數位相機輸入電腦存檔云云，不足為採。而本院詢問填
      製本件貨車違反道路交通管理事件通知單之員警張新松結
      證稱：關於「裝載砂土未依規定使用變更車廂」係指在車
      廂後面加高，使得裝載容積增加，車廂高度是否有變更，
      係看車廂後面有無加高，一般正常情況下，車頭跟後車廂
      是不等高的，也就是從車子後面拍照過去，是可以看到車
      頭的（見本院95年4 月10日訊問筆錄）。是從證人張新松
      結證內容與卷附本件貨車違規當時照片相互以參，本件貨
      車之車廂確有未依規定經過變更情形為真正。
（二）本件舉發單位即高雄縣政府警察局旗山分局所用之地磅，
      係為流動之地磅，業經經濟部中央標準局檢驗合格之事實
      ，分別有高雄縣政府旗山分局94年11月30日高縣旗警交字
      第0940000044號函、95年3 月9 日高縣旗警交字第字第09
      50002212號函、該局流動地磅94年經濟部中央標準局檢驗
      合格書1 份在卷可查，另經證人張新松於本院詢問時結證
      稱：依據卷附工業技術研究院測試報告上面文號之記載，
      可知該報告係由經濟部中央標準局製作等語（見本院95年
      4 月10日訊問筆錄），堪認本件舉發單位所用之流動地磅
      係經檢驗合格，本件貨車確有汽車裝載貨物超過核定之總
      重量之情形為真正。
四、綜上所述，本件異議人確有於本件通知單所載之違規行為。
    從而，原處分機關以裝載砂石、土方其專用車廂未合於規定
    、汽車裝載貨物超過核定之總重量之理由，裁處異議人罰鍰
    新臺幣78,000元，並記汽車違規紀錄1 次，核無違誤，裁處
    金額亦屬妥適，本件聲明異議為無理由，應予駁回。惟原處
    分機關引用之違反法條應係道路交通管理處罰條例第29條之
    1 第1 項、第29條之2 第1 項、第3 項，原裁決書誤引法條
    部分應予更正。爰依道路交通案件處理辦法第19條，裁定如
    主文。
中    華    民    國    95    年    4     月    12    日
                  交通法庭    法  官  何佩陵
以上正本證明與原本無異。
如不服本裁定應於送達後5日內向本院提出抗告狀。
中    華    民    國    95    年    4     月    12    日
                              書記官  張家瑜


司法院資訊處製作；財團法人民間司法改革基金會備份。
